# 境外经营子公司折旧等资产负债表、利润表和现金流量表的折算汇率选择和勾稽？

提问人：fangdaojun 时间：2016-12-02 16:11:45
境外经营子公司在做外币报表折算时，资产负债表的资产和负债项目全部按照即期汇率进行折算，请问这也包括一些备抵类科目的折算吗？如坏账准备和累计折旧等；坏账准备和累计折旧会记入利润表，而利润表一般按照平均汇率折算，这样就会造成利润表的累计折旧等与资产负债表的不勾稽?请问需要两者采用相同的汇率保持一直还是因为汇率选择造成不勾稽本身就是合理的啊？同时，现金流量表中有取得借款收到的现金和偿还借款支付的现金，这个差额和资产负债表的长短借的变动存在一定的勾稽关系，是不是资产负债表即期汇率和现金流量表平均汇率的选择不同造成的不勾稽也是合理的？@chenyiwei

回答人：chenyiwei
1 、是。备抵项目也是资产和负债项目，其折算汇率也是期末即期汇率。 2 、期末坏帐准备、累计折旧余额按期末汇率折算，本期坏账费用、折旧费用按当期平均汇率折算，这样的处理是合理的。 3 、资产负债表即期汇率和现金流量表平均汇率的选择不同造成的不勾稽也是合理的，关键要对差额合理解释，并恰当反映在“汇率变动对现金的影响”等相关项目中。